臺灣臺中地方法院刑事判決　　　　　　 100年度侵訴字第12號
公　訴　人　臺灣臺中地方法院檢察署檢察官
被　　　告　葉萬成
上列被告因妨害性自主案件，經檢察官提起公訴（100年度偵字
第5680號），被告於準備程序就被訴事實為有罪之陳述，經告以
簡式審判程序之旨，並聽取當事人意見後，合議庭裁定由受命法
官獨任進行簡式審判程序，本院判決如下：
    主    文
葉萬成犯強制猥褻罪，累犯，處有期徒刑捌月。
    犯罪事實
一、葉萬成前曾有恐嚇、竊盜等前科，又於民國（下同）96年9
    月3日因竊盜案件經本院以96年度中簡字第2087號判決判處
    有期徒刑3月確定，於96年11月6日入監執行，於97年3月1日
    因縮刑期滿執行完畢，詎仍不知悔改。於100年3月6日上午6
    時10分許，在位於臺中市南屯區○○○街○號○大樓（確切
    地點及大樓名稱詳卷）1樓會客室抽菸，見該棟大樓住戶即
    代號0000-000000號成年女子（下稱甲女，真實姓名年籍詳
    卷附代號對照表）自對面超商購物返家，先上前搭訕詢問：
    「妳是住在這裡的哪一樓？妳有沒有室友？有朋友跟妳一起
    住嗎？」等語，甲女邊走邊回稱：「我住○樓，我跟朋友一
    起住。」等語，葉萬成竟基於強制猥褻之犯意，尾隨甲女至
    樓梯間1樓至2樓轉角處，自甲女後方靠近，違反甲女意願，
    以左手環抱住甲女後，再以右手伸進甲女內褲，揉摸甲女陰
    部，甲女因害怕欲以身體掙脫，但甲女雙手提有自超商購買
    之物品，且葉萬成體型高大，致甲女無法掙脫，甲女大聲對
    葉萬成說：「走開，不要碰我，放開我！」，葉萬成仍以身
    體將甲女困在樓梯間，將其右手放在甲女陰部位置，葉萬成
    以此強暴方式對甲女猥褻得逞約30秒。直至葉萬成將身體轉
    到甲女前面欲擋住甲女去路，甲女往前移動時，葉萬成始鬆
    開放手，甲女走上樓梯時，葉萬成自後面拍甲女的背說：「
    對不起喔！」，甲女即衝回其住處告知其男友（代號0000-0
    00000A號，下稱乙男，真實姓名年籍詳卷附代號對照表），
    由乙男通知警衛報警處理，而於同日上午9時許，為警在該
    大樓頂樓搜尋到躲藏在該處之葉萬成，而查獲上情。
二、案經甲女訴由臺中市政府警察局移送臺灣臺中地方法院檢察
    署檢察官偵查起訴。
    理    由
壹、依性侵害犯罪防治法第12條第2項之規定， 司法機關所製作
    必須公示之文書，不得揭露被害人之姓名、出生年月日、住
    居所及其他足資識別被害人身分之資訊。是本件判決書犯罪
    事實欄及理由欄內關於被害人之姓名均僅記載為甲女。
貳、程序部分：
    查本件被告葉萬成（下簡稱被告）所犯為死刑、無期徒刑、
    最輕本刑為3年以上有期徒刑以外之罪，且非高等法院管轄
    第一審之案件，經本院合議庭裁定由受命法官行準備程序時
    ，被告就被訴事實為有罪之陳述後，復經本院合議庭裁定由
    受命法官獨任行簡式審判程序，是其證據之調查，自不受刑
    事訴訟法第159條第1項、第161條之2、第161條之3、第163
    條之1及第164條至第170條規定之限制，合先敘明。
參、實體方面：
一、證據能力部分：
（一）按被告以外之人於審判外之言詞或書面陳述，除法律有規
      定者外，不得作為證據；被告以外之人於審判中有下列情
      形之一，其於檢察事務官、司法警察官或司法警察調查中
      所為之陳述，經證明具有可信之特別情況，且為證明犯罪
      事實之存否所必要者，得為證據：一、死亡者。二、身心
      障礙致記憶喪失或無法陳述者。三、滯留國外或所在不明
      而無法傳喚或傳喚不到者。四、到庭後無正當理由拒絕陳
      述者；該言詞或書面陳述，雖不符刑事訴訟法第159條之1
      至第159條之4之規定，而經當事人於審判程序同意作為證
      據，法院審酌該言詞陳述或書面陳述作成時之情況，認為
      適當者，亦得為證據；當事人、代理人或辯護人於法院調
      查證據時，知有第159條第1項不得為證據之情形，而未於
      言詞辯論終結前聲明異議者，視為有前項之同意，刑事訴
      訟法第159條第1項、第159 條之3、第159條之5分別定有
      明文。核其立法理由在於傳聞證據未經當事人之反對詰問
      予以核實，乃排斥其證據能力。惟當事人如放棄對原供述
      人之反對詰問權，於審判程序表示同意該等傳聞證據可作
      為證據，此時，法院除認該傳聞證據欠缺適當性外，自可
      承認其證據能力。又當事人、代理人或辯護人於調查證據
      時，知有刑事訴訟法第159條第1項不得為證據之情形，卻
      表示「對於證據調查無異議」、「沒有意見」等意思，而
      未於言詞辯論終結前聲明異議者，應視為已有將該等傳聞
      證據採為證據之同意（參見最高法院94年度臺上字第2976
      號判決意旨）。本件檢察官、被告於審判期日，對本案之
      全部證據之證據能力均不爭執，復於審判期日就本院提示
      之證據於言詞辯論終結前，均未就所調查之證據主張有刑
      事訴訟法第159條不得為證據之情形，且均表示無意見，
      本院審酌該等證據作成時，亦無不適當之處，是參考上開
      最高法院判決要旨，應視為已有將該等傳聞之證據採為證
      據之同意，本案經調查之證據均有證據能力。
（二）按被告（此不同於被告以外之人）之自白，非出於強暴、
      脅迫、利誘、詐欺、疲勞訊問、違法羈押或其他不正之方
      法，且與事實相符者，得為證據，刑事訴訟法第156條第1
      項定有明文。本件被告於警詢、檢察官偵查中及本院審理
      時自白（包括部分自白）部分，被告於本院審理時均未提
      出其他可供證明被告下列經本院所引用之於警詢、檢察官
      偵查中及本院審理時自白（包括部分自白）部分，究有如
      何之遭受「強暴、脅迫、利誘、詐欺、疲勞訊問、違法羈
      押或其他不正之方法」始為自白之證據，以供本院得以即
      時調查審認，並參酌上開所述證據部分之證據等，均足認
      被告下列經本院所引用之於警詢、檢察官偵查中及本院審
      理時自白（包括部分自白）部分，其與事實相符者，依法
      自得為證據。
二、認定犯罪事實部分： 
（一）上開犯罪事實，業據被告葉萬成於警詢（見警卷第7至9頁
      ）、偵查（見偵查卷第14至16頁）及本院坦白認罪（見本
      院卷第9、27背面、32頁），核與被害人甲女於警詢及指
      述被害情節大致相符（見警卷第10至14頁），復有職務報
      告、臺中市政府警察局第四分局搜索筆錄、指認犯罪嫌疑
      人紀錄表、案發現場地點照片3張（警卷第5、18至20、24
      、26頁）、被害人甲女代號與真實姓名對照表、疑似性侵
      害事件驗傷診斷書（偵查卷證物袋內）在卷足憑，堪認被
      告上開自白確與事實相符，足以採信。本件事證明確，被
      告犯行洵堪認定。
（二）核被告所為，係犯刑法第224條之強制猥褻罪。查被告前
      因竊盜案件經本院以96年度中簡字第2087號判決判處有期
      徒刑3月，於96年11月6日入監執行，於97年3月1日因縮刑
      期滿執行完畢，有臺灣高等法院被告前案紀錄表在卷可參
      ，其於徒刑執行完畢5年以內，故意再犯本件有期徒刑以
      上之罪，為累犯，應依刑法第47條第1項之規定加重其刑
      。爰審酌被告有多次犯罪前科之品行（參卷附臺灣高等法
      院被告前案紀錄表）、國中肄業之智識程度、經濟小康之
      生活狀況（見警卷被告警詢筆錄受詢問人資料），被告不
      知自我克制，為逞一己性慾，對甲女為強行撫摸陰部之猥
      褻行為，影響被害人甲女心理甚鉅，行為實不可取，且迄
      未與被害人甲女達成和解取得其原諒，及坦承犯行之犯後
      態度等一切情狀，量處如主文所示之刑，以示懲儆。
據上論斷，應依刑事訴訟法第273條之1第1項、第299條第1項前
段，刑法第224條、第47條第1項，判決如主文。
本案經檢察官戚瑛瑛到庭執行職務。
中    華    民    國    100    年    4    月    21    日
                  刑事第一庭   法  官   廖  穗  蓁
以上正本證明與原本無異。
如不服本判決應於收受送達後10日內向本院提出上訴書狀，並應
敘述具體理由；其未敘述上訴理由者，應於上訴期間屆滿後20日
內向本院補提理由書（均須按他造當事人之人數附繕本）「切勿
逕送上級法院」。
                               書記官  司   立  文
中    華    民    國    100    年    4    月    21    日
附錄本案論罪科刑法條
刑法第224條：
對於男女以強暴、脅迫、恐嚇、催眠術或其他違反其意願之方法
，而為猥褻之行為者，處6月以上5年以下有期徒刑。